【裁判字號】    97,花交易,6
【裁判日期】    970516
【裁判案由】    公共危險
【裁判全文】
臺灣花蓮地方法院刑事判決             97年度花交易字第6號
公  訴  人  臺灣花蓮地方法院檢察署檢察官
被      告  甲○○
上列被告因公共危險案件，經檢察官聲請簡易判決處刑（96年度
偵字第2602號），本院花蓮簡易庭認有刑事訴訟法第451條之1第
4 項但書之情形，不宜以簡易判決處刑，改由本院依刑事訴訟法
第284條之1之規定，進行通常程序審理，並判決如下：
    主  文
甲○○無罪。
    理  由
一、聲請簡易判決處刑意旨略以：被告甲○○於民國95年4 月15
    日下午2時10分許，酒後駕駛車牌號碼HBO—685 號重型機車
    ，於行經花蓮縣花蓮市○○路7 號前，擦撞余汶芯駕駛之車
    牌號碼3150—KJ號自小客車（余汶芯涉犯過失傷害罪嫌部份
    ，由檢察官為不起訴處分），經員警前往處理，並抽血測試
    其酒精濃度值達35.9mg/dl（換算呼氣酒精濃度值達0.179mg
    /l），因認被告涉犯刑法第185條之3之公共危險罪云云。
二、按犯罪事實應依證據認定之，無證據不得認定其犯罪事實；
    又不能證明被告犯罪者，即應諭知無罪之判決，刑事訴訟法
    第154條第2項、第301條第1項分別定有明文。又刑事訴訟上
    證明之資料，無論其為直接或間接證據，均須達於通常一般
    之人均不致有所懷疑，而得確信其為真實之程度，始得據為
    有罪之認定，若其關於被告是否犯罪之證明未能達此程度，
    而有合理懷疑之存在，致使無從形成有罪之確信，根據「罪
    證有疑，利於被告」之證據法則，即不得遽為不利被告之認
    定；其以情況證據（即間接證據）斷罪時，尤須基於該證據
    在直接關係上所可證明之他項情況事實，本乎推理作用足以
    確證被告有罪，方為合法，不得徒憑主觀上之推想，將一般
    經驗上有利被告之其他合理情況逕予排除（最高法院76年臺
    上字第4986號、32年上字第67號判例可資參照）。
三、公訴人認被告涉有上開公共危險罪嫌，無非係以卷附之刑法
    第185條之3案件測試觀察紀錄表、酒精濃度測試記錄、道路
    交通事故現場圖、道路交通事故調查報告表及行政院衛生署
    花蓮醫院檢驗科微量元素/藥/毒物測定檢驗結果等為其主要
    論據。訊據被告則堅詞否認有何公訴人所指之公共危險犯行
    ，辯稱：伊在前天晚上有吃麻油酒，但車禍當天中午參加同
    鄉的喜宴，當時並未喝酒，喜宴結束後，伊就騎機車由南往
    北沿花蓮縣花蓮市○○路行駛，遭余汶芯駕車從後碰撞其機
    車後方，機車倒地後，伊就被送到醫院急救等語。經查：
（一）被告確實有於95年4 月15日13時30分許，騎上開機車行經
      花蓮縣花蓮市○○路7 號前與余汶芯駕駛之自小客車發生
      車禍事故，嗣被告於同日14時42分許經行政院衛生署立花
      蓮醫院抽血檢驗結果，酒精濃度值達35.9 mg/dl（換算呼
      氣酒精濃度值達0.179 mg/l）等情，業經被告供陳明確，
      並有刑法第185條之3案件測試觀察紀錄表、道路交通事故
      現場圖、道路交通事故調查報告表及行政院衛生署花蓮醫
      院檢驗科微量元素/藥/毒物測定檢驗結果等影本在卷可佐
      。惟按刑法第185條之3酒醉不能安全駕駛罪之構成要件中
      就認定是否不能安全駕駛，經參考外國立法例，係以行為
      人酒後呼氣所含酒精成分達公升0.55毫克者，作為參考值
      認定已達不能安全駕駛之客觀標準（法務部法檢字第00
      1669號函意旨參照）。但若吐氣未達每公升0.55毫克，復
      無其他積極證據足以認定行為人有其他酒醉情形，即不能
      以本罪相繩，而本件被告經醫院抽血檢驗結果，其血中酒
      精濃度值僅有35.9 mg/dl，換算呼氣酒精濃度值為每公升
      0.179 毫克，顯然未達上開認定不能安全駕駛之客觀標準
      甚明。
（二）又依證人即到場處理車禍之警員洪健德到庭證稱：到現場
      時沒有聞被告身上有無酒味，後來到醫院也沒有聞到被告
      身上有酒味，因為與被告接觸時間蠻短，沒有看出被告有
      意識不清楚或酒醉的情形，發生車禍到被告抽血檢驗的時
      間大約1小時左右等語（見本院97年5月2日調查筆錄第2頁
      、第3 頁），可見洪健德到場處理本件車禍時，均未發現
      被告有酒醉或身上有酒味之情形，且根據證人洪健德填製
      之刑法第185條之3案件測試觀察紀錄表，並未記載被告有
      何酒醉駕車之具體情狀，查獲被告涉嫌公共危險罪係以醫
      院抽血檢驗酒精濃度為依據，足認依據證人洪健德之觀察
      所得，被告車禍後之談吐行為，均無因喝酒而有精神、態
      度、反應異常等情況，雖被告有於前開案發時、地騎機車
      與余汶芯駕駛之自小客車發生車禍事故，縱認被告對於本
      件車禍事故有過失責任，然被告經抽血檢驗之酒精濃度換
      算呼氣酒精濃度僅達每公升0.179 毫克，遠低於法務部所
      頒訂不能安全駕駛之每公升0.55毫克之客觀標準值，已如
      前所述，則以被告體內之酒精濃度是否會影響其安全駕駛
      動力交通工具之能力，不無疑問。況車禍發生之原因不一
      而足，本件車禍之發生是否全然因被告飲酒所致，公訴人
      並未舉證證明，自不能單以車禍發生及被告體內含有酒精
      之結論，即認被告已因飲酒而達不能安全駕駛動力交通工
      具之程度，是被告辯稱並無公共危險之犯行，應堪採信。
四、綜上所述，公訴人認定被告涉犯公共危險罪嫌所依據之證據
    及推論，尚不足為被告有罪之認定。此外，復無其他確切之
    證據足資認定被告有公訴人所指訴之犯行，是被告被訴公共
    危險罪之犯罪不能證明，揆諸前開法條、判例及說明，依法
    應諭知被告無罪之判決，以免冤抑。
據上論斷，應依刑事訴訟法第452條、第301條第1 項，判決如主
文。
本案經檢察官王怡仁到庭執行職務。
中    華    民    國    97    年    5     月    16    日
                  刑事第三庭    法  官  許乃文
上列正本證明與原本無異。
如對本判決不服，應於送達後10日內，向本院提出上訴狀。（上
訴狀應記載具體上訴理由並應抄附繕本）
中    華    民    國    97    年    5     月    16    日
                                書記官


司法院資訊處製作；財團法人民間司法改革基金會備份。
